臺灣橋頭地方法院刑事裁定
                                      111年度聲字第242號
聲  請  人  臺灣橋頭地方檢察署檢察官
受  刑  人  劉佳昇



上列聲請人因受刑人數罪併罰有二裁判以上，聲請定其應執行之
刑（111 年度執聲字第138號），本院裁定如下：
    主  文
劉佳昇所犯如附表所示之罪，所處如附表所示之刑，應執行拘役
壹佰貳拾日，如易科罰金，以新臺幣壹仟元折算壹日。
    理  由
一、聲請意旨略以：受刑人劉佳昇因竊盜等20 罪，先後經判決
    確定如附表，應依刑法第50條、第53條及第51條第6 款，定
    其應執行之刑，爰依刑事訴訟法第477 條第1 項聲請裁定等
    語。
二、按裁判確定前犯數罪者，併合處罰之；數罪併罰，有二裁判
    以上者，依第51條之規定，定其應執行之刑；數罪併罰，宣
    告多數拘役者，於各刑中之最長期以上，各刑合併之刑期以
    下，定其刑期，但不得逾120 日，刑法第50條第1 項前段、
    第53條、第51條第6 款分別定有明文。再按數罪併罰，應依
    分別宣告其罪之刑為基礎，定其應執行刑，此觀刑法第51條
    規定自明，故一裁判宣告數罪之刑，雖曾經定其執行刑，但
    如再與其他裁判宣告之刑定其執行刑時，前定之執行刑當然
    失效，仍應以其各罪宣告之刑為基礎，定其應執行刑。至法
    律上屬於自由裁量事項，尚非概無法律性之拘束，在法律上
    有其外部界限及內部界限。前者法律之具體規定，使法院得
    以具體選擇為適當裁判，此為自由裁量之外部界限。後者法
    院為自由裁量時，應考量法律之目的，法律秩序之理念所在
    ，此為自由裁量之內部界限。法院為裁判時，二者均不得有
    所踰越。在數罪併罰而有二裁判以上，應定其應執行刑之案
    件，法院所為刑之酌定，固屬自由裁量事項，然對於法律之
    內、外部界限，仍均應受其拘束（最高法院91年度台非字第
    32號、92年度台非字第187 號判決意旨參照）。
三、查受刑人所犯如附表所示之罪，業經臺灣高雄地方法院（下
    稱高雄地院）及本院先後判處如附表所示之刑，並於如附表
    所示之日期分別確定在案，有臺灣高等法院被告前案紀錄表
    及各該刑事判決各1份在卷可稽。茲檢察官聲請定其應執行
    刑，本院審核受刑人所犯如附表所示之罪，均係於附表編號
    1所示判決確定日期前為之，從而，檢察官向犯罪事實最後
    判決之法院即本院聲請定其應執行之刑，本院審核認為正當
    ，應予准許。又查受刑人所犯如附表編號4所示之罪，前經
    高雄地院以110年度簡字第803號判決應執行拘役35日確定；
    編號1、5所示之罪，前經本院分別以110 年度簡字第232、2
    33號判決應執行拘役115日確定、110年度簡字第1813號判決
    應執行拘役80日確定，有前開臺灣高等法院被告前案紀錄表
    及各該刑事判決各1 份在卷可憑，參照前揭說明，受刑人既
    有如附表所示之罪應定其應執行之刑，則上開所定應執行之
    刑即當然失效，本院自可更定如附表所示之罪應執行之刑。
    而本院定其應執行之刑不得重於上開所定應執行之刑及其餘
    所示宣告刑之總合（即拘役310日），且依刑法第51條第6 
    款之規定，不得逾120 日，復衡酌受刑人所犯如附表所示各
    罪之犯罪類型、侵害法益、行為態樣、手段、動機，暨整體
    犯罪非難評價、實現整體刑法目的、刑罰經濟功能、對被告
    施以矯正之必要性等情綜合判斷，爰就受刑人所犯如附表所
    示之罪，定其應執行之刑如主文所示，並諭知易科罰金之折
    算標準。
據上論斷，應依刑事訴訟法第477 條第1 項，刑法第50條第1 項
前段、第53條、第51條第6 款、第41條第1 項前段，裁定如主文
。
中　　華　　民　　國　　111 　年　　3 　　月　　28　　日
                  刑事第一庭    法　官  陳狄建
附表：
編   號            1           2           3 罪   名  竊盜 竊盜 竊盜 宣告刑  ①拘役20日 ②拘役20日 ③拘役20日 ④拘役20日 ⑤拘役20日 ⑥拘役20日 ⑦拘役20日 ⑧拘役20日 ⑨拘役20日 ⑩拘役20日 ⑪拘役20日 ⑫拘役20日 ⑬拘役15日 拘役50日 拘役30日 犯  罪日   期  ①109年9月11日 ②109年8月20日 ③109年8月22日 ④109年8月25日 ⑤109年8月20日 ⑥109年8月25日 ⑦109年8月15日 ⑧109年8月25日 ⑨109年9月11日 ⑩109年9月18日 ⑪109年10月8日 ⑫109年11月18日 ⑬109年10月26日 109年10月28日 109年11月11日 最後事實審 法院 臺灣橋頭地方法院 臺灣橋頭地方法院 臺灣橋頭地方法院  案號 110年度簡字第232、233號 110年度簡字第81號 110年度簡字第351號  判決日期 110年3月4日 110年3月15日 110年4月19日 確定判決 法院 臺灣橋頭地方法院 臺灣橋頭地方法院 臺灣橋頭地方法院  案號 110年度簡字第232、233號 110年度簡字第81號 110年度簡字第351號  判決確定日期 110年3月31日 110年4月14日 110年5月19日 是否為得易科罰金之案件  是 是 是 備   註  臺灣橋頭地方檢察署 110年度執字第1486號 臺灣橋頭地方檢察署 110年度執字第1841號 臺灣橋頭地方檢察署 110年度執字第2346號   編號1所示之罪應執行拘役115日。   

編   號            4           5  （以下空白） 罪   名  竊盜 竊盜  宣告刑  ①拘役25日 ②拘役25日 ①拘役40日 ②拘役30日 ③拘役30日  犯   罪 日   期  ①109年10月28日 ②109年10月28日 ①109年10月10日 ②109年10月26日 ③109年11月20日  最後事實審 法院 高雄地院 臺灣橋頭地方法院   案號 110年度簡字第803號 110年度簡字第1813號   判決日期 110年4月8日 110年12月23日  確定判決 法院 高雄地院 臺灣橋頭地方法院   案號 110年度簡字第803號 110年度簡字第1813號   判決確定日期 110年5月12日 111年1月26日  是否為得易科罰金之案件  是 是  備   註  臺灣高雄地方檢察署 110年度執字第4210號 臺灣橋頭地方檢察署 111年度執字第812號    編號4所示之罪應執行拘役35日。 編號5所示之罪應執行拘役80日。  
以上正本證明與原本無異。
如不服本判決，應於裁定送達後5日內，向本院提出抗告狀。
中　　華　　民　　國　　111 　年　　3 　　月　　29　　日
                                書記官  謝怡貞